臺灣桃園地方法院宣示判決筆錄　　　　 96年度審訴字第453號
公　訴　人　臺灣桃園地方法院檢察署檢察官
被　　　告　乙○○
被　　　告　甲○○
上列被告因偽造文書案件，於中華民國96年11月30日下午5 時許
，在本院第十法庭宣示判決，出席職員如下：
　　　　　法　官　 林孟宜
　　　　　書記官　 魏里安
　　　　　通　譯
法官起立朗讀判決主文、犯罪事實要旨、處罰條文、附記事項，
及告以上訴限制、期間並提出上訴狀之法院，且諭知記載其內容
：
一、主  文：
    乙○○共同行使偽造公文書，足以生損害於公眾及他人，處
    有期徒刑壹年貳月，減為有期徒刑柒月。緩刑參年，緩刑期
    內應向公庫支付新臺幣壹拾貳萬元。扣案偽造之「桃園縣政
    府警察局龍安派出所」圓戳章、「警員吳威憲」職名章各壹
    枚及附表所示偽造印文均沒收。
    甲○○共同行使偽造公文書，足以生損害於公眾及他人，處
    有期徒刑壹年貳月，減為有期徒刑柒月。緩刑參年，緩刑期
    內應向公庫支付新臺幣壹拾貳萬元。扣案偽造之「桃園縣政
    府警察局龍安派出所」圓戳章、「警員吳威憲」職名章各壹
    枚及附表所示偽造印文均沒收。
二、犯罪事實要旨：
    乙○○為桃園縣桃園市○○○街108 號之「阡月卡拉OK店」
    負責人，因於民國95年10月10日凌晨0 時20分許，遭桃園縣
    政府警察局桃園分局龍安派出所（下稱龍安派出所）警員查
    獲該店係無照營業且係有女服務生陪侍場所，因此為財政部
    臺灣省北區國稅局桃園縣分局（下稱國稅局）裁處罰鍰新臺
    幣（下同）20萬元，為規避該罰鍰，竟與桃園縣政府警察局
    桃園分局中路派出所前警員甲○○（96年4 月20日離職）基
    於偽造公文書之犯意聯絡，由甲○○自行製作龍安派出所臨
    檢現場紀錄表乙紙，並於事由、執行單位、臨檢時間、臨檢
    地點、現場臨檢情形、行為人等欄位填寫完畢（該表執行人
    員、在場人欄位空白，未載明「有女陪侍」）後，於95年11
    月間某日，在該阡月卡拉OK店，將該臨檢現場紀錄表影本交
    給乙○○，乙○○則委請不知情永順刻印店偽刻「桃園縣政
    府警察局龍安派出所」單位圓戳章及「警員吳威憲」職名章
    各1 枚後，於該臨檢表執行單位、執行人員欄位用印，自行
    於在場人處簽名捺印，再要求不知情該店會計高于涵於在場
    人欄位簽名捺印後，於95年12月30日持該偽造之現場臨檢紀
    錄表向國稅局陳情，主張該店只經營餐點及卡拉OK，未提供
    女服務生陪侍，要求國稅局重新核稅，足生損害於龍安派出
    所、吳威憲及國稅局對於無照經營裁處罰鍰之正確性。嗣經
    國稅局向龍安派出所查詢，而為警查獲，並扣得上揭偽造之
    龍安派出所圓戳章及警員職名章各1 枚。
三、處罰條文：
    刑法第28條、第211 條、第216 條、第74條第1 項第1 款、
    第2 項第4 款、第219 條，中華民國九十六年罪犯減刑條例
    第2 條第1 項第3 款、第7 條。
四、附記事項：
    本件被告二人犯罪時間係在96年4 月24日之前，所犯為刑法
    第211 條、第216 條之罪，且宣告1 年6 月以下之有期徒刑
    ，合於中華民國九十六年罪犯減刑條例第2 條第1 項第3 款
    規定之減刑要件，爰減其宣告刑二分之一。
五、協商判決除有刑事訴訟法第455 條之4 第1 項第1 款於本訊
    問程序終結前，被告撤銷協商合意或檢察官撤回協商聲請者
    ；第2 款被告協商之意思非出於自由意志者；第4 款被告所
    犯之罪非第455 條之2 第1 項所定得以協商判決者；第6 款
    被告有其他較重之裁判上一罪之犯罪事實者；第7 款法院認
    應諭知免刑或免訴、不受理者情形之一，及違反同條第2 項
    「法院應於協商合意範圍內為判決；法院為協商判決所科之
    刑，以宣告緩刑或2 年以下有期徒刑、拘役或罰金為限」之
    規定者外，不得上訴。
六、如有前項得上訴之情形者，得自收受判決送達之日起10日內
    ，向本院提出上訴書狀，上訴於第二審法院。
中　　華　　民　　國　　96　　年　　11　　月　　30　　日
                            刑事庭法　官　林孟宜
以上正本證明與原本無異。
　　　　　　　　　　　　　　    　書記官　魏里安
中　　華　　民　　國　　96　　年　　11　　月　　30　　日
附錄本案論罪科刑法條：
中華民國刑法第211 條規定：
偽造、變造公文書，足以生損害於公眾或他人者，處1 年以上7
年以下有期徒刑。
中華民國刑法第216 條規定：
行使第210 條至第215 條之文書者，依偽造、變造文書或登載不
實事項或使登載不實事項之規定處斷。
附表：
┌──┬───────────────┬────────┬──────┐
│編號│       偽造印文所在　         │    偽造印文    │   備  註   │
├──┼───────────────┼────────┼──────┤
│ 1  │桃園縣政府警察局桃園分局龍安派│(1)「桃園縣政府警│附於96年度偵│
│    │出所95年10月10日違反社會秩序維│   察局龍安派出 │字第11535號 │
│    │護法案件（臨檢）現場紀錄表    │   所」印文2枚  │卷第11、27頁│
│    │                              │(2)「警員吳威憲」│            │
│    │                              │   印文1枚      │            │
└──┴───────────────┴────────┴──────┘
